臺灣士林地方法院交通事件裁定　　　　96年度交聲字第1330號
原處分機關　臺北市交通事件裁決所
受處分人　　大都會汽車客運股份有限公司
法定代理人　乙○○
代　理　人　甲○○
上列受處分人因違反道路交通管理處罰條例案件，對於臺北市交
通事件裁決所民國96年9 月10日所為之處分（原處分案號：北市
裁三字第裁22-AEV556127號），聲明異議，本院裁定如下：
    主  文
原處分撤銷。
大都會汽車客運股份有限公司不罰。
    理  由
一、原處分意旨略以：受處分人即異議人大都會汽車客運股份有
    限公司（下稱大都會公司）所有車號271 -AD 號營業大客車
    ，於民國96年3 月31日13時38分許，行經台北市○○路與西
    安街口，經舉發闖紅燈，爰依道路交通管理處罰條例第53條
    第1 項定裁處罰鍰新台幣3600元。
二、異議意旨略以：異議人所屬508 路公車車號271-AD號經台北
    市政府警察局交通大隊開單舉發於上開時、地闖紅燈，然並
    無相關之證據證明所屬駕駛甲○○有闖紅燈之行為，且舉發
    違規時間，上開車輛依行進路線並不可能已行至違規地點云
    云，爰依法聲明異議。
三、經查，主管機關交通部會同內政部依據道路交通管理處罰條
    例第92條之授權訂定發佈之「違反道路交通管理事件統一裁
    罰標準及處理細則」第24條規定：「逕行舉發違反道路交通
    管理事件，經汽車所有人依通知單之應到案日期前到案，並
    告知違規駕駛人姓名、處罰機關應即另行通知違規駕駛人到
    案依法處理；逾應到案日期，處罰機關應依本條例第85條第
    3 項規定處罰該汽車所有人」。本件異議人係車號271-AD號
    大客車之所有人，於接獲違反道路交通管理事件通知單後，
    即按時依該舉發單指定之應到案日期96年5 月13日前，即同
    年月7 日依規定出具陳述書，陳明駕駛人係甲○○，並爭執
    舉發無證據可憑，有交通違規案件陳述書影本在卷可按（本
    院卷第36頁），則依上開規定，異議人既已告知違規駕駛人
    係甲○○，處罰機關即應依法另行通知違規駕駛人甲○○到
    案依法處理，方為適法。況依檢舉人王ＯＯ（姓名年籍詳卷
    內資料）證稱：當天是假日，其開車行駛在508 號公車的後
    面，該公車是沿著明德路行進，走到明德路西安街口的時候
    ，燈號已經變換為紅燈，其即減速，但該公車卻闖紅燈繼續
    往前行駛，之後才停在捷運線的下方，即東華街與明德路的
    交岔口，因該路口也是紅燈。其在明德路與西安交岔路口等
    紅燈，且其車與公車之間並無其他車輛，故公車的車號、司
    機名字均看得很清楚，違規時間其是看自己車子的時間，不
    會弄錯，其與大都會公司或是司機甲○○並無過節。因西安
    街是一個很短的路，而捷運站附近有許多行人會穿越馬路，
    所以公車行經該交叉路口應該更遵守紅綠燈的號誌，故其才
    提出本件檢舉等語（本院96年10月26日訊問筆錄）。而本件
    檢舉函件亦具體載明駕駛人甲○○之姓名及所駕駛之車號，
    有檢舉函附證物袋可稽，依上開規定，異議人既已依法陳報
    違規駕駛人，且舉發單位亦可依檢舉函件得知違規駕駛人，
    惟仍對汽車所有人即異議人舉發，原處分機關亦據以裁罰，
    即違反上開規定。異議人之異議理由，雖未言及此點，惟原
    處分機關之處分既有不當，即屬無可維持，自應將原處分撤
    銷，為異議人不罰之諭知。
四、據上論斷，應依道路交通案件處理辦法第20條，裁定如主文
    。
中　　華　　民　　國　　96　　年　　10　　月　　29　　日
                        交通法庭  法  官  杜惠錦
以上正本證明與原本無異。
如不服本裁定應於送達後5日內向本院提出抗告狀。
                                  書記官  蘇彥宇
中　　華　　民　　國　　96　　年　　10　　月　　31　　日
